# 请教陈版，人力外包收入确认成本结转

提问人：Dylan 安安 时间：2023-10-06 19:50:
陈版好，A公司与B公司签订了工序外包协议，A公司提供 30 名人员，分布在不同岗位上，B公司在与A公司结算时，以交付的设备台数单价结算一段时间的劳务收入，但由于 _A_ 公司人员在不同岗位，无法将该设备产出与人员、时间段相对应，目前能够确认的是， _B_ 公司与 _A_ 公司的结算大致是以 _A_ 公司的人员工时数单价结算，但为了避免该是劳务派遣因此从合同等形式上做成外包（本案例姑且认为构成劳务外包）。
请问，（ 1 ）A公司的收入如何确认，是否可以按照合同签订时确认收入；（ 2 ）A公司成本如何结转，由于合同与人员工时无法对应，是否可以将每个月的工资打包作为一个劳务成本，在签订合同结算时，按照结算收入/标准工时单价，确认应结转的工时数，再根据打包的工资总额和总工时计算出单位工时成本，在用工时数*单位工时成本结转。

回答人：chenyiwei
不清楚具体情况，建议更详细地描述具体交易内容和结算方式。
个人理解，基于目前的有限信息，如果确实构成劳务外包的，即A向B提供劳务，则根据双方月末对账确认的工时数或者工作量，以及约定的单价为基础确认收入；当月已发生的成本全部结转营业成本，期末不留合同履约成本余额。